Inventaris van het archief van de familie Escher, 1645-1990
Nationaal Archief, Den Haag
- FAMILIE ESCHER, I.
  - TAK B, C.
    - Johanna Cornelia Pit (1812-1895), C.3.
      - Brieven van familieleden ingekomen bij Johanna Cornelia Pit, 1853, 1854, 1872-1878; 32-34; 3 omslagen
        - - haar echtgenoot de kapitein-luitenant-ter-zee Berend George Escher, genummerd 1-19, 1853, 1854, 32; 1 omslag
        - - haar zoon de luitenant-ter-zee der le klasse Arnold August Escher, 1872-1875, 33; 1 omslag
        - - haar zoon ir. George Arnold Escher, 1873-1878, 34; 1 omslag
      - Stukken betreffende de ziekte en het overlijden van haar echtgenoot, de gepensioneerd vice-admiraal Berend George Escher, 1864; 35; 1 omslag
      - Genealogie van het geslacht Van Beeftingh, door J.H. Scheffer, met bijlage houdende de genealogie van de familie Pit, 1878; 36; 1 omslag
    - George Arnold Escher (1843-1939), C.4.
      beroep: civiel ingenieur (weg- en waterbouwkunde)
      ouders: Berend George Escher (1805-1864) Johanna Cornelia Pit (1812-1895)
      huwelijk 1: Ginneken en Bavel, 1 juni 1882 met Charlotte Marie de Hartitzsch (1851-1885)
      ouders: Edmond George de Hartitzsch jkvr. Antonetta Louise Hora Siccama
      huwelijk 2: 's-Gravenhage, 27 october 1892 met Sara Adriana Gleichman (1860-1940)
      ouders: mr. Johan George Gleichman (1834-1906) Johanna Justina van Hall (1837-1884)
      - privé en familieleven, C.4.1.
        - Aanteekeningen op een reisje in de Noordzee met Z.M. Instructiebrik Zeehond, verslag van de hand van George Arnold Escher, 1855; 37; 1 katern
          Zie ook inv. nr. 203.
        - Extracten uit het geboorteregister van de burgerlijke stand te 's-Gravenhage betreffende de geboorte van George Arnold Escher in 1843, 1859, 1863; 38; 2 stukken
        - Portret van de schout-bij-nacht Berend George Escher, vermoedelijk getekend door zijn zoon George Arnold Escher, ca. 1860; 39; 1 stuk
        - Kasboek van een reis naar Engeland, 1862; 40; 1 katern
        - Verklaringen van Nederlanderschap, afgegeven aan ir. George Arnold Escher door de burgemeesters van 's-Gravenhage en Zeist, 1863, 1865; 41; 3 stukken
        - Verklaringen van goed gedrag voor ir. George Arnold Escher, afgegeven door burgemeesters en wethouders van de gemeenten Alkmaar en Castricum, 1863, 1865, 1866; 42; 3 stukken
        - Verklaringen van gezondheid voor ir. George Arnold Escher, afgegeven door dr. C.J. de Lange, te Alkmaar, 1863, 1865, 1866; 43; 3 stukken
        - Sinterklaasgedichten ingekomen bij ir. George Arnold Escher, 1879, 1880; 44; 1 omslag
        - Stukken betreffende de verkoop en huur van onroerend goed, met tekeningen, 1881, 1887, 1889, 1892, 1899, 1910, 1917; 45-49; 4 omslagen en 2 stukken
          - - tekeningen voor de bovenverdieping van De Doelen te Gorinchem, 1881, 45; 1 omslag
          - - huurcontract voor een pand aan de Oude straat, hoek Lutherse steeg, te Kampen, met tekeningen, 1887, 46; 1 omslag
          - - tekeningen van het pand Coehoornsingel A 325 te Zutphen, 1889, 47; 1 omslag
          - - huurcontracten voor het pand Groote Kerkstraat I no 11 te Leeuwarden, met tekeningen, 1892, 1899, 48; 1 omslag
          - - acte, waarbij ir. George Arnold Escher het pand Utrechtsche straat 13 te Arnhem verkoopt aan J. Mogendorff, met schets van een gepland observatorium, 1910, 1917, 49; 2 stukken
        - Extract uit het huwelijksregister van de burgerlijke stand te Ginneken en Bavel betreffende het huwelijk van ir. George Arnold Escher met Charlotte Marie de Hartitzsch, 1882; 50; 1 stuk
        - Foto's afkomstig van zijn eerste echtgenote Charlotte Marie de Hartitzsch, ca. 1882; 51; 3 stukken
        - Stukken betreffende de aankoop en huur van graven te Gorinchem en Leeuwarden, 1885, 1901; 52; 3 stukken
        - Stukken van genealogische aard afkomstig van ir. George Arnold Escher, 1891-1913; 53; 1 omslag
        - Stukken betreffende de afwikkeling van de nalatenschap pen van zijn schoonouders uit zijn eerste huwelijk, Edmond George de Hartitzsch en jkvr. Antonetta Louise Hora Siccama, 1892, 1895; 54; 1 omslag
        - Gelukwens van het echtpaar Loohuis-Ruyg voor ir. George Arnold Escher bij zijn tweede huwelijk met Sara Adriana Gleichman, 1892; 55; 1 stuk
        - Extract uit het huwelijksregister van de burgerlijke stand te 's-Gravenhage betreffende het tweede huwelijk van ir. George Arnold Escher met Sara Adriana Gleichman, 1892; 56; 1 stuk
        - Foto's afkomstig van ir. George Arnold Escher en zijn tweede echtgenote, Sara Adriana Gleichman, 1892-1939; 57; 1 omslag
        - Brieven van kennissen ingekomen bij ir. George Arnold Escher, met minuten van uitgaande stukken, 1894-1925; 58; 1 omslag
        - Stukken betreffende de benoeming van ir. George Arnold Escher tot Ridder in de Orde van de Nederlandse Leeuw, 1897; 59; 1 omslag
        - Brieven en prentbriefkaarten van familieleden ingekomen bij ir. George Arnold Escher en zijn tweede echtgenote Sara Adriana Gleichman, 1898-1922; 60-64; 5 omslagen
          - - de familie Escher-Pit, 1898-1900, 60; 1 omslag
          - - hun zoon Johan George Escher, 1901-1914, 61; 1 omslag
          - - hun zoon ir. Arnold August Escher, 1901, 1906-1910, 1913, 1918-1922, 62; 1 omslag
          - - hun zoon Maurits Cornelis Escher, 1901, 63; 1 omslag
          - - hun neef dr. Reinder Johan Escher, 1911, 64; 1 omslag
        - Stukken betreffende de toelating van zijn zoon Berend George Escher tot een Zwitserse hogeschool, 1902, 1903; 65; 1 omslag
        - Stukken betreffende de betaling van de hoofdelijke omslag als lidmaat van de hervormde gemeente te Arnhem, 1904; 66; 1 omslag
        - Aantekening betreffende de nalatenschap van ir. George Arnold Escher, klad, 1909; 67; 1 stuk
        - Levensschets en herinneringen van George Arnold Escher, memoires, genummerd 1-61, 1910-1939; 68-128; 61 delen
          Nrs. 68-75 zijn fotocopieën; de orginalia bevinden zich bij een familielid in Canada, met uitzondering van nr. 69. Dit werd in 1981 geschonken aan het Provinciaal Museum te Mikuni, Japan.
          - 1843 - 1873 deel I, 68
          - 1870 fotocopie - 1878 aug. 8 Verre Oosten dl. 2, 69
          - 1878 aug. 9 - 1882, 70
          - 1883-1892, 71
          - 1892 vervolg - 1902 origineel en fotocopie, 72
          - 1902 vervolg -1907 origineel en fotocopie, 73
          - 1908 - 1911 origineel en fotocopie, 74
          - 1911 vervolg - 1912 origineel en fotocopie, 75
          - 1912 vervolg - 1914 origineel, 76
          - 1914 zomer - 1915 juli, 77
          - 1915 aug. - 1917 juni, 78
          - 1917 juli - 1919 mei 22, 79
          - 1919 mei 23 - 1920 oct. 3, 80
          - 1920 oct. 4 - 1921 juni 12, 81
          - 1921 juni 13 - 1922 apr. 16, 82
          - 1922 sept. - 1922 oct, 83
          - 1922 oct. vervolg - 1923 apr. 16, 84
          - 1923 apr. 17-1924, 85
          - 1923 aug. dec. Italië, Nederland, 86
          - 1924, 87
          - 1924 vervolg - 1925, 88
          - 1925 vervolg, 89
          - 1925 nov - 1926, 90
          - 1926 mei - nov, 91
          - 1926 dec. - 1929 jan. 5, 92
          - 1927 dec. 31 - 1928 apr. 4, 93
          - 1928 apr. 5 - juli 30, 94
          - 1928 aug. 11 -nov. 2 (vervolg op 92), 95
          - 1929 jan. - mei 18, 96
          - 1929 mei 21 - sept. 11, 97
          - 1929 sept. 5 - oct. 20, 98
          - 1929 oct. 21 - 1930 jan. 24, 99
          - 1930 jan. 25 - mei 2, 100
          - 1930 mei 3 - aug. 28, 101
          - 1930 aug. 19 - 1931 jan. 19, 102
          - 1931 jan. 20 - juni 10, 103
          - 1931 juni 11 - sept. 27, 104
          - 1931 oct. 1 - 1932 jan. 20, 105
          - 1932 jan. 21 - mei 27, 106
          - 1932 mei 29 - sept. 1, 107
          - 1932 sept. 4 - dec. 1, 108
          - 1932 dec. 4 - 1933 mrt. 8, 109
          - 1933 mrt. 10 - juni 20, 110
          - 1933 juni 22 - sept. 17, 111
          - 1933 sept. 18 - dec. 15, 112
          - 1933 dec. 16 - 1934 mrt. 26, 113
          - 1934 mrt. 27 - juli 9, 114
          - 1934 juli 11 - oct. 5, 115
          - 1934 oct. 6 - 1935 jan. 8, 116
          - 1935 jan. 9 - apr. 17, 117
          - 1935 apr. 17 - juli 19, 118
          - 1935 juli 20 - oct. 29, 119
          - 1935 oct. 30 - 1936 febr. 3, 120
          - 1936 febr. 4 - mei 31, 121
          - 1936 juni 1 - sept. 21, 122
          - 1936 sept. 22 - 1937 jan. 26, 123
          - 1937 jan. 27 - juni 17, 124
          - 1937 juni 18 - nov. 27, 125
          - 1937 nov. 27 - 1938 juni 9, 126
          - 1938 juni 10 - dec. 5, 127
          - 1938 dec. 6 - 1939 juni, 128
        - Extract uit het overlijdensregister van de burgerlijke stand te Gorinchem betreffende het overlijden van zijn eerste echtgenote, Charlotte Marie de Hartitzsch in 1885, 1911; 129; 1 stuk
        - Publicaties en foto's betreffende het Princessehof te Leeuwarden, waar ir. George Arnold Escher met zijn gezin heeft gewoond, 1911, ca. 1915, 1918, 1957; 130-133; 1 deel, 1 katern, 1 omslag en 3 stukken
          - Het Oud-Princessehof te Leeuwarden in Buiten, 5e jaargang, nrs. 13 en 14, 1911, 130; 1 omslag
          - Foto's, ca. 1915, 131; 3 stukken
          - Het Princessehof, door R. Visser, 1918, 132; 1 katern
          - Nanne Ottema, aartsverzamelaar en museumbouwer, door J.J. Kalma, Leeuwarden, 1957, 133; 1 deel
            Ottema was conservator van het Princessehof.
        - Foto van de spijskaart van het diner gegeven ter gelegenheid van de zilveren bruiloft van ir. George Arnold Escher en zijn tweede echtgenote, Sara Adriana Gleichman, 1917; 134; 1 stuk
        - Stukken betreffende het verongelukken van zijn zoon ir. Arnold August Escher in Merano, Italië, met foto's, 1925, 1926; 135; 1 omslag
        - Artikelen verschenen over ir. George Arnold Escher, 1933, 1938; 136; 1 omslag
        - Condoleance-register van de crematie van ir. George Arnold Escher, oud-hoofdingenieur-directeur van de Rijkswaterstaat der le klasse, met bijlagen, 1939; 137; 1 omslag
        - Stukken betreffende de scheiding van de nalatenschap van ir. George Arnold Escher, 1939; 138; 1 omslag
      - openbaar leven, C.4.2.
        - opleiding, C.4.2.1.
          - Voorlopig bewijs van het behalen van het diploma civiel-ingenieur, met afschrift van het proces-verbaal van inschrijving, 1863; 139; 2 stukken
          - Diploma van de Koninklijke Akademie te Delft voor ir. George Arnold Escher, 1863; 140; 1 charter
        - spoorwegen, C.4.2.2.
          - Koninklijke Besluiten houdende de aanstelling en bevorderingen van ir. George Arnold Escher als beambte van de Staatsspoorwegen, 1864-1866; 141; 1 omslag
          - Foto's van beambten en opzichters van de Staatsspoorwegen, ca. 1865; 142; 1 omslag
        - waterstaat, C.4.2.3
          - - dienstverband
            - Stukken betreffende het weduwenfonds van het Korps Ingenieurs van de Rijkswaterstaat, 1835, 1872-1928; 143; 1 omslag
            - Naamlijst van de opzichters van de Rijkswaterstaat, gedrukt, 1865; ---; 1 stuk
              Oud nummer: 144
            - Koninklijke Besluiten houdende de aanstelling en. bevordering van ir. George Arnold Escher als ambtenaar van de Rijkswaterstaat, [1866-1903]; 145; 1 omslag
            - Regelgeving voor ingenieurs van de Rijkswaterstaat, 1868-1870; 146; 1 omslag
            - Koninklijke Besluit van 23 september 1903 houdende het ontslag van ir. George Arnold Escher als Nederlands Permanent Commissaris van Toezicht op de betonning en verlichting van de Eemsmonden, met bijlage, 147; 2 stukken
            - Stukken betreffende de pensionering van ir. George Arnold Escher als hoofdingenieur-directeur van de Rijkswaterstaat der le klasse, 1908; 148; 1 omslag
          - - taakuitvoering
            - Processen-verbaal van overname en overgave van de archieven van de Rijkswaterstaat, 1870, 1881, 1882, 1903, 1908; 149-153; 5 omslagen
              - Middelburg 1870, 149
              - Maastricht 1881, 150
              - Breda 1881, 1882, 151
              - Gorinchem 1882, 1903, 152
              - Arnhem 1903, 1908, 153
            - Brieven ingekomen bij ir. George Arnold Escher als ingenieur van de Rijkswaterstaat, met minuten van uitgaande brieven, 1870-1908; 154-161; 5 omslagen en 3 stukken
              - 's-Gravenhage, 1870, 154; 1 stuk
              - Middelburg, 1871, 155; 1 stuk
              - Maastricht, 1881, 156; 1 omslag
              - Breda, 1881, 157; 1 stuk
              - Gorinchem, 1882, 1887, 158; 1 omslag
              - Zutphen, 1890, 159; 1 omslag
              - Leeuwarden, 1891-1903, 160; 1 omslag
              - Arnhem, 1903-1908, 161; 1 omslag
        - stukken voortvloeiend uit zijn tijdelijk dienstverband bij de Japanse regering, C.4.2.4
          - Natuurstudies geschilderd in de omgeving van Tokio, aquarellen, na 1869; 162-167; 6 stukken
            - - bloesemtak met vogel, 21,3 x 28 cm., ---; 1 stuk
              Oud nummer: 162
            - - bloesemtak met vogel, 21,3 x 29 cm., ---; 1 stuk
              Oud nummer: 163
            - - park, 21,9 x 28,2 cm., ---; 1 stuk
              Oud nummer: 164
            - - draak, 19,5 x 28,5 cm., ---; 1 stuk
              Oud nummer: 165
            - - vrouw in een boot, 19 x 26,7 cm., ---; 1 stuk
              Oud nummer: 166
            - - uitzicht op de berg Fuji, 20 x 27,8 cm., ---; 1 stuk
              Oud nummer: 167
          - Foto's afkomstig van ir. George Arnold Escher uit zijn Japanse tijd, 1873-1878; ---; 1 omslag
            Oud nummer: 168
          - Inventarislijsten van door ir. George Arnold Escher verzamelde Japanse en Chinese voorwerpen, 1875, [1877]; 169; 2 stukken
          - Losse prenten van traditionele Chinese kostuums, handgeschilderd en in passe-partout gestoken, [1875]; ---; 1 harmonika-katern
            Oud nummer: 170
          - Prentenboek, schilderingen op textiel, alle gesigneerd met blokstempel, ca. 1876; ---; 1 deel
            Oud nummer: 171
          - Stukken betreffende de aanschaf van materiaal voor de uitvoering van de werkzaamheden aan de riviermonden bij Mikuni, Japan, deels in het Frans en Engels, met tekening, ca. 1876; 172; 1 omslag
          - Plattegrond van Kyoto, Japan, met legenda in het Japans, kopergravure, 1876; ---; 1 stuk
            Oud nummer: 173
          - Kaart van het eiland Hondo (= Honsjoe) van de hand van ir. George Arnold Escher, in Japanse maten, z.j.; 174; 1 stuk
          - Japanse bordspelen van papier, vermoedelijk gebruikt als reisspelen, z.j.; ---; 1 omslag
            Oud nummer: 175
          - Een kijkje in eene Japansche provincie, verslag van een reis door Japan, met een vertaling in het Frans, 1877; 176; 1 omslag
          - Maru Maru Chibun, satyrisch tijdschrift, en kranteknipsels, in het Japans, 1878, 1929; ---; 1 omslag
            Oud nummer: 177
          - Stukken betreffende de verbetering van de haven van Shanghai, China, onder leiding van ir. Johan de Rijke, 1894, 1905; 178; 1 omslag
          - Stukken betreffende de onthulling van het standbeeld voor ir. J.C. van Doorn nabij de sluis van Asaka en de Bandaizan-vulkaan in Japan, 1931, 1933; 179; 1 omslag
        - nevenactiviteiten, C.4.2.5.
          - Acten, waarbij ir. George Arnold Escher wordt benoemd tot buitengewoon, respectievelijk gewoon lid van het Koninklijk Instituut van Ingenieurs, 1864, 1869; 180; 2 charters
          - Acte van aanstelling, waarbij ir. George Arnold Escher wordt benoemd tot directeur van het Zeeuws Genootschap der Wetenschappen te Middelburg, 1871; 181; 1 charter
          - Staat van de geschiedenis van de Zeeuwse Spoorweg, klad, [1871]; 182; 1 stuk
          - Proeven betreffende den wederstand van vloeren in den dag van sluizen tegen oppersing, door ir. George Arnold Escher, overdruk uit het Tijdschrift van het Koninklijk Instituut van Ingenieurs, 1886/1887; 183; 1 katern
          - Extract uit de notulen van de gemeenteraad van Leeuwarden, waarbij ir. George Arnold Escher ontslag wordt verleend als lid van de Commissie van Toezicht op het middelbaar onderwijs, 1903; 184; 1 stuk
          - Stukken betreffende het ontslag van ir. George Arnold Escher als lid van het College van Regenten over de gevangenissen te Leeuwarden, 1903; 185; 2 stukken
          - Extract uit de notulen van de gemeenteraad van Arnhem betreffende de benoeming van ir. George Arnold Escher tot bestuurslid van het Kinderziekenhuis, 1908; 186; 1 stuk
    - Sara Adriana Gleichman (1860-1940), C.5.
      huwelijk: 's-Gravenhage, 27 october 1892 met ir. George Arnold Escher (1843-1939)
      - Brieven van familieleden ingekomen bij Sara Adriana Gleichman, 1869-1919; 187-195; 8 omslagen en 3 stukken
        - - haar vader mr. Johan George Gleichman, 1869-1906, 187-189; 3 omslagen
          - 1869-1892, 187
          - 1893-1897, 188
          - 1898-1906, 189
        - - haar echtgenoot ir. George Arnold Escher, 1893-1910, 1912-1919, 190-193; 4 omslagen
          - 1893-1899, 190
          - 1900-1903, 191
          - 1904-1910, 192
          - 1912-1919, 193
        - - haar echtgenoot ir. George Arnold Escher en haar zoon Johan George Escher tijdens hun reis door het Kanaal, genummerd I-XVIII, 1911, 194; 1 omslag
        - - overige familieleden, 1879, 1894, 1901, 195; 3 stukken
      - Dagboek, 1876; 196; 1 deel
      - Ode aan de leden van de vereniging De Amaliakrans, 1876; 197; 1 stuk
        De familie Gleichman woonde in de Amaliastraat te 's-Gravenhage.
      - Receptenboekje van Sara Adriana Gleichman, met bijlagen, z.j.; 198; 1 omslag
      - Stukken betreffende de ziekte en het overlijden van haar vader, mr. Johan George Gleichman, oud-minister van Staat en oud-voorzitter van de Tweede Kamer der Staten-Generaal, 1906; 199; 1 oms1ag
      - Brieven van rouwbeklag ingekomen bij Sara Adriana Gleichman bij het overlijden van haar vader, mr. Johan George Gleichman, oud-minister van Staat en oud-voorzitter van de Tweede Kamer der Staten-Generaal, 1906; 200; 1 omslag
        Koninklijk Huis (3)
        Röell, jhr. T., voorzitter van de Tweede Kamer der Staten-Generaal
        Schimmelpenninck van der Oije, W.A. baron, voorzitter van de Eerste Kamer der Staten-Generaal
        Sluyterman van Loo, secretaris van de Remonstrantse Broederschap
      - Brieven van rouwbeklag ingekomen bij het overlijden van haar echtgenoot ir. George Arnold Escher, oud-hoofdingenieur-directeur van de Rijkswaterstaat der le klasse, 1939; 201; 2 stukken
        Maro Diihii, minister van Japan
        Wolthers, J.
      - Uitnodiging voor de begrafenis van Sara Adriana Gleichman, 1940; 202; 1 stuk
    - Arnold August Escher. (1845-1877), C.6.
      - Aanteekeningen op eene reis met Z.M. Instructiebrik Zeehond, verslag van de hand van Arnold August Escher, 1854; 203; 1 katern
        Zie ook inv. nr. 37.
      - Foto's van Arnold August Escher als marine-officier, ca. 1870; 204; 2 stukken
    - Maria Johanna Escher (1846-1898), C.7.
      huwelijk: Zeist, 25 juli 1867 met Willem Rooseboom (1843-1920)
      ouders: Jacob Rooseboom (1803-1870) Ferdinandina Frederika Maller (1813-1856)
      - Foto van Maria Johanna Escher, ca. 1863; 205; 1 stuk
      - Programme des dances, vermoedelijk afkomstig van Maria Johanna Escher, 1872; 206; 1 stuk
    - Johanna Adriana Escher (1851-1901), C.8.
      - Foto van Johanna Adriana Escher, ca. 1867; 207; 1 stuk
      - Brieven van de luitenant-ter-zee der le klasse Arnold August Escher, ingekomen bij zijn zuster Johanna Adriana Escher, in het Italiaans, 1873, 1874; 208; 3 stukken
    - Edmond George Escher (1883-1964), C.9.
      beroep: civiel-ingenieur (electro-techniek en werktuigbouwkunde)
      ouders: ir. George Arnold Escher (1843-1939) Charlotte Marie de Hartitzsch (1851-1885)
      huwelijk: Ixelles, 6 augustus 1923 met Irma Anne Léopoldine Moonens (geb. 1890)
      ouders: Théophile Jean Albert Moonens Marie Madeleine Verheyen
      - Foto's afkomstig van ir. Edmond George Escher en zijn echtgenote Irma Anne Léopoldine Moonens, ca. 1890, 1923 en z.j.; 209; 1 omslag
    - Berend George Escher (1885-1967), C.10.
      beroep: geoloog
      huwelijk: Aarau, Zwitserland, 20 april 1911 met Emma Brosy (1888-1976)
      ouders: Rudolf Brosy Elise Miville
      - privé en familieleven, C.10.1.
        - Foto's afkomstig van prof. dr. Berend George Escher en zijn echtgenote Emma Brosy, ca. 1912; 210; 1 omslag
        - Correspondentie en aantekeningen van genealogische aard afkomstig van prof. dr. Berend George Escher, 1919, 1930, 1935, 1939, 1948, 1952, 1960; 211; 1 omslag
        - Publicaties verzameld Wegens vermeende verwantschap met de Zwitserse Eschers, 1920, 1925, 1949; 212-214; 3 delen
          - Alt-zürich, door Nanny von Escher, Amalthea-Verlag, Zürich/Leipzig/Wien, 1920, 212; 1 deel
          - Hans Konrad Escher von der Lindt, Lebensbildt eines Republikaners, door Otto Frie, Verlag Beer & Cie, Zürich, 1925, 213; 1 deel
          - Die Entwicklung der Züricher Naturwissenschaften und ihr Aufschwung durch den Geist von 1848, door Bernhard Milt, gebr. Fretz A.G., Zürich, 1949, 214; 1 deel
        - Brieven van familieleden ingekomen bij prof. dr. Berend George Escher, 1945, 1946; 215; 2 stukken
          Escher, E.G.
          Escher, J.G.B.
        - Necrologie van prof. dr. Berend George Escher, deels in het Frans, 1967; 216; 1 omslag
      - openbaar leven, C.10.2.
        - - opleiding
          - Doctorsbul van de Eidgenössische Polytechnische Schule te Zürich, Zwitserland, voor dr. Berend George Escher, 1911; 217; 1 charter
        - - loopbaan en nevenactiviteiten
          - Kranteartikel over een lezing gehouden door dr. Berend George Escher voor het genootschap "Wessel Knoops" te Arnhem, 1912; 218; 1 stuk
          - Publicaties van de hand van prof. dr. Berend George Escher, 1916, 1924, 1926, 1945, 1946, 1952; 219-224; 1 deel, 5 katernen
            - De gedaanteveranderingen onzer aarde, Wereld Bibliotheek, Amsterdam, 1916, 219; 1 deel
            - Kristalvorming, -vorm en -groepeering, in Wending, maandblad voor bouwen en sieren van Architectura et Amicitia, 1924, 220; 1 katern
            - De ontwikkeling van de aardkorst, gebundelde radiovoorlezingen voor de Maatschappij tot Nut van 't Algemeen, 1926, 221; 1 katern
            - De toekomst van de Leidsche Academie in Leidsch Universiteitsblad, 1945, 222; 1 katern
            - De assymetrische gedaante der aarde en haar oorzaak, rede uitgesproken ter gelegenheid van de 371e dies natalis van de Rijksuniversiteit Leiden, 1946, 223; 1 katern
            - Lascaux als aanrakingspunt van geologie, praehistorie en kunst, voordracht gehouden in de Algemene Vergadering van de Hollandsche Maatschappij van Wetenschappen te Haarlem, 1952, 224; 1 katern
    - Rudolf George Escher (1912-1980), C.11.
      beroep: componist, wetenschappelijk ambtenaar
      ouders: prof. dr. Berend George Escher (1885-1967) Emma Brosy (1888-1976)
      huwelijk: Rotterdam, 29 september 1937 met Beatrijs Jongert (geb. 1915)
      ouders: Jacob Jongert Catharina Helena Geerke
      - Gedichten van de hand van Rudolf George Escher, z.j.; 225; 2 stukken
      - Toscanini en Debussy, magie der werkelijkheid, door Rudolf George Escher, Van Sijn & Zoon, Rotterdam, 1938; 226; 1 deel
      - Sonata no 1 voor piano, door Rudolf George Escher, 1941; 227; 1 katern
    - Johan George Escher (1894-1969), C.12.
      beroep: substituut-grif fier
      ouders: ir. George Arnold Escher (1843-1939) Sara Adriana Gleichman (1860-1940)
      huwelijk: Amsterdam, 21 september 1926 met Emilie Cornelia Marie Nemitz (1899-1976)
      ouders: Friedrich Christian Nemitz (geb. 1847) Marie Louise Velder (1866-1928)
      - privé en familieleven, C.12.1
        - Extract uit het geboorteregister van de burgerlijke stand te Leeuwarden betreffende de geboorte van Johan George Escher, 1894; 228; 1 stuk
        - Losse foto's afkomstig van mr. Johan George Escher, ca. 1896-1969; 229-230; 2 omslagen
          - prille jeugd, 229
          - familieleven, 230